pl: Typ wyrzutu trawy: 3 w 1 (wyrzut boczny / do kosza / mulczowanie); Z wyrzutem do worka; Do mulczowania; Wyrzut tylny; Wyrzut boczny; Pozostałe
fi: Ruohon poiston tyyppi: 3-toiminen (sivu/pussi/kuorike); Pussitus; Silppuaminen; Takaa poistava; Sivulle poistava; Muu
hu: Fűkidobás típusa: 3 az 1-ben (oldalsó/zsákos/mulcsozó); Bezsákolás; Talajtakarás; Hátsó kidobás; Oldalsó kidobás; Egyéb
en: Grass discharge type: 3-in-1 (side/bag/mulch); Bagging; Mulching; Rear discharge; Side discharge; Other
pt-BR: Tipo de descarga de grama: 3 em 1 (lateral/saco/reciclagem); Ensacamento; Cobertura morta; Descarga traseira; Descarga lateral; Outro
vi: Kiểu xả cỏ: 3 trong 1 (xả cạnh/gom túi/nghiền cỏ); Đóng túi; Lớp phủ; Xả sau; Xả cạnh; Khác
ro-RO: Tip de descărcare a ierbii: 3 în 1 (lateral/sac/mulci); Cu colectare; Mulcire; Descărcare spate; Descărcare laterală; Altele
fr: Type d’évacuation de l’herbe: 3 en 1 (latérale/ensachage/paillage); Ensachage; Paillage; Éjection arrière; Décharge latérale; Autre
sv: Typ av gräsutkast: 3-i-1 (sidoutkast / uppsamlare / mulching); Säckväv; Kompostering; Bakutkast; Sidutkast; Övrigt
zh-TW: 排草類型: 三合一 (側排/裝袋/覆蓋); 集草袋; 覆蓋式; 後排; 側排; 其他
ru: Тип выброса травы: 3-в-1 (боковая подача/мешок/мульчирование); Сбор в травосборник; Мульчирование; Задний выброс; Боковой выброс; Другой
sl-SI: Vrsta izmeta trave: 3-v-1 (stranski/vrečni/mulčni); Pakiranje; Mulčenje; Izmet zadaj; Stranski izpust; Druga
cs: Typ výhozu trávy: 3 v 1 (boční výhoz / sběrný koš / mulčování); Sběr; Mulčování; Zadní výhoz; Boční výhoz; Jiné
th: ประเภทการปล่อยเศษหญ้า: 3 ระบบ (ปล่อยด้านข้าง/ใส่ถุง/คลุมดิน); การบรรจุถุง; การคลุมดิน; ปล่อยด้านหลัง; ปล่อยด้านข้าง; อื่นๆ
bg-BG: Тип изхвърляне на трева: 3 в 1 (странично/торба/мулч); С функция за събиране; Мулчиране; Задно изхвърляне; Странично изхвърляне; Друго
nb: Type gressutkast: 3-i-1 (side/pose/mulch); Posepakking; Jorddekking; Bakutkast; Sideutkast; Annet
da: Græsudledningstype: 3-i-1 (side/pose/dækning); Med taske; Mulching; Bagudkast; Sideudkast; Andet
ja: 草排出タイプ: 3-in-1（サイド/バッグ/マルチ）; バッグ式; マルチング; 後方排出; 側面排出; その他
lt-LT: Žolės išmetimo tipas: 3 viename (šoninis / maišas / mulčias); Maišeliavimas; Mulčiavimas; Galinis išmetimas; Šoninis išmetimas; Kita
el: Τύπος εκτόξευσης χόρτου: 3 σε 1 (πλάι/σακούλα/σάπια φύλλα); Με συλλογή σε κάδο; Πολτοποίηση (mulching); Πίσω εκτόξευση; Πλευρική εκτόξευση; Άλλο
tr: Çim boşaltma tipi: 3'ü 1 arada (yan/torba/malç); Torbalama; Malçlama; Arka tahliye; Yan tahliye; Diğer
sk-SK: Spôsob odhadzovania trávy: 3 v 1 (bočný/zber do koša/mulčovanie); Vypuklá; Mulčovacia; Vyhadzovanie dozadu; Vyhadzovanie nabok; Iné
zh-CN: 草屑排放类型: 三合一（侧排/袋装/覆盖）; 装袋; 覆盖; 后排; 侧排; 其他
hr-HR: Vrsta izbacivanja trave: 3 u 1 (bočno izbacivanje / sakupljanje u košaru / malčiranje); Vreća; Malčiranje; Stražnje pražnjenje; Bočno pražnjenje; Ostalo
it: Tipo di scarico dell'erba: 3 in 1 (laterale/sacco/pacciamatura); A sacco; Pacciamatura; Scarico posteriore; Scarico laterale; Altro
nl: Grasafvoertype: 3-in-1 (zij-/zak-/mulchfunctie); Opvangbak; Mulchen; Achteruitloop; Zijdelingse afvoer; Overig
pt-PT: Tipo de descarga de relva: 3 em 1 (lateral/saco/adubo); Ensacamento; Cobertura morta; Descarga traseira; Descarga lateral; Outro
ko: 잔디 배출 방식: 3-in-1 (측면/봉투/멀칭); 포대 수집; 멀칭; 후방 배출; 측면 배출; 기타
es: Tipo de expulsión del césped: 3 en 1 (lateral/bolsa/acolchado); En bolsas; Mantillo; Descarga trasera; Descarga lateral; Otros
de: Grasauswurftyp: 3-in-1 (Seiten-/Sack-/Mulchfunktion); Sammelbeutel; Mulchen; Heckauswurf; Seitlicher Auswurf; Sonstiges